# 融资租赁出租人对外借款利息支出的处理

提问人：xdinah 时间：2015-09-28 14:04:43
背景：出租人经商务部批准从事融资租赁业务的试点纳税人，提供有形动产融资性售后回租服务。在某一笔融资租赁业务中，出租人同时向银行借款（借款总期限与融资租赁合同相匹配，同时也采用与租赁业务相同时点的分期还本付息）。
根据财政部，国税总局 财税（ 2013 ） 106 号文中，对融资租赁业务出租人：以收取的全部价款和价外费用，扣除向承租方收取的有形动产价款本金，以及对外支付的借款利息（包括外汇借款和人民币借款利息）、发行债券利息后的余额为销售额。
实务会计处理中：出租人由于融资租赁业务较多，为了更好核算每一笔租赁业务的收益情况，以最低租赁收款额及最低租赁收款额现值并剔除掉借款利息支出、销项税金，之后的差异作为未实现融资收益，并按实际利率法核算。
企业这样的处理，是最终反映的租赁收入是剔除了贷款利息支出的净额（当然也不含税）。请教各位：这样处理是否符合准则的规定呢？
谢谢！

回答人：chenyiwei
不恰当。虽然借款合同和租赁合同的金额、期限等都是匹配的，但这两项合同互相独立，即租赁合同项下的收款权利独立于借款合同项下的还本付息义务。因此报表上应分别列报应收租赁款和银行借款，同理收入按总额确认，支付给银行的直接相关利息确认为营业成本，不能按净额列报收入。